Inventaris van het archief van het Parket van de Officier van Justitie te Rotterdam, 1868-1926
Nationaal Archief, Den Haag
Arrondissementsrechtbank te Rotterdam: Parket van de Officier van Justitie
Parket Rotterdam
1868-1926
3501
50 inventarisnummers; 0,00 meter
Normale geschreven, getypte en gedrukte documenten, geen bijzondere handschriften.
Nationaal Archief, Den Haag
Officier van Justitie van de Arrondissementsrechtbank te Rotterdam
De belangrijkste taken van het Openbaar Ministerie zijn opsporing en vervolging van strafbare feiten, tenuitvoerlegging van strafvonnissen en handhaving van wetten. Het archief van het Parket van de Officier van Justitie bevat ingekomen stukken, weeklijstregisters met klappers en registers van vonnissen in strafzaken met klappers.
Archiefvorming
Geschiedenis van het archiefbeheer
Het archief van het parket van de officier van justitie is door onbekende oorzaak zeer onvolledig, zowel qua tijd als qua samenstelling.
De verwerving van het archief
De rechtstitel is (nog) onbekend
Aanwijzingen voor de gebruiker
Openbaarheidsbeperkingen
Volledig openbaar.
Materiële beperkingen
Het archief kent geen beperkingen voor het raadplegen van stukken als gevolg van slechte materiële staat
Aanvraaginstructie
Openbare archiefstukken kunnen online worden aangevraagd en gereserveerd. U kunt dit ook via de terminals in de studiezaal van het Nationaal Archief doen. Om te kunnen reserveren dient u de volgende stappen te volgen:
U maakt een profiel aan op www.gahetna.nl, en logt vervolgens in
Via de archiefinventaris (alleen de beschrijvingen met rode nummers) selecteert u het gewenste archiefstuk door op de knop 'Reserveren' te klikken
In het volgende scherm geeft u aan op welke dag u het archiefstuk wilt inzien
Indien u zich bevindt in de studiezaal en een tafelnummer heeft ontvangen kunt u dit nummer vermelden. Als u geen tafelnummer heeft kunt u tafelnummer 777 laten staan
Vervolgens bevestigt u uw reservering door deze te versturen.
Verwant materiaal
Beschikbaarheid van kopieën
Inventarisnummers van dit archief zijn niet in kopievorm beschikbaar
Beschrijving van de series en archiefbestanddelen
- ALGEMEEN
  - Ingekomen stukken, 1926.; 1; 3 stukken
- BIJZONDER
  - Weeklijstregisters, 1900-1920.; 2-17; 16 delen
    Op weeklijstnummer, met aantekening van het vonnisnummer = rolnummer.
    - 1900 apr - 1901 nov, nrs. 323 - 1317, 2
    - 1901 nov - 1903 jul, nrs. 1318 - 789, 3
    - 1903 jul - 1904 okt, nrs. 790 - 1420, 4
    - 1904 okt - 1906 apr, nrs. 1421 - 431, 5
    - 1906 mei - 1907 dec, nrs. 432 - 1422, 6
    - 1907 dec - 1909 mei, nrs. 1423 - 626, 7
    - 1909 mei - 1910 nov, nrs. 627 - 1422, 8
    - 1910 nov - 1912 feb, nrs. 1423 - 201, 9
    - 1912 feb - 1913 apr, nrs. 202 - 591, 10
    - 1913 apr - 1914 apr, nrs. 592 - 682, 11
      Het deel april 1914 - juni 1915 ontbreekt.
    - 1915 jun - 1916 aug, nrs. 884 - 1451, 12
    - 1916 aug - 1917 jun, nrs. 1452 - 1354, 13
    - 1917 jun - 1918 feb, nrs. 1355 - 658, 14
    - 1918 feb - nov, nrs. 659 - 3171, 15
    - 1918 nov - 1919 sep, nrs. 3172 - 1821, 16
    - 1919 sep - 1920 mei, nrs. 1822 - 1046, 17
  - Klappers op de weeklijstregisters, 1896-1926.; 18-21; 4 delen
    - 1896-1907, 18
    - 1908-1915, 19
    - 1916 - 1919 apr 5, 20
    - 1919 apr 5 - 1926, 21
  - Registers van vonnissen in strafzaken, met aantekening van de tenuitvoerlegging, 1868-1922.; 22-45; 24 delen
    - 1868 jun 16 - 1872 aug, rolnrs. 6584 - 8641, 22
    - 1872 sep - 1876 jun, rolnrs. 8642 - 10000; rolnrs. 1 - 723, 23
    - 1876 jul - 1879 okt, rolnrs. 724 - 3083, 24
    - 1879 nov - 1882 dec 28, rolnrs. 3084 - 5516, 25
    - 1882 dec 30 - 1886 feb 18, rolnrs. 5517 - 7759, 26
    - 1886 feb 23 - 1889 mei 23, rolnrs. 7760 - 9901, 27
    - 1889 mei 23 - dec, rolnrs. 9902 - 10000; rolnrs. 1 - 368; 1890 - 1892 mrt 15, 28
      Met ingang van 1890 begint elk jaar met rolnummer 1.
    - 1892 mrt 17 - 1894 nov 29, 29
    - 1894 nov 29 - 1897 apr 1, 30
    - 1897 apr 1 - 1899 jun 27, 31
    - 1899 jun 27 - 1901 sep 14, 32
    - 1901 sep 14 - 1903 sep 15, 33
    - 1903 sep 15 - 1905 apr 4, 34
    - 1905 apr 4 - 1907 nov 26, 35
    - 1907 nov 26 - 1910 mrt 1, 36
    - 1910 mrt 1 - 1911 dec 28, 37
    - 1911 dec 28 - 1913 aug 29, 38
    - 1913 aug 29 - 1914 dec 24, 39
    - 1914 dec 24 - 1916 sep 19, 40
    - 1916 sep 19 - 1917 dec 4, 41
    - 1917 dec 4 - 1919 apr 3, 42
    - 1919 apr 3 - 1920 mrt 13, 43
    - 1920 mrt 13 - 1921 jul 5, 44
    - 1921 jul 5 - 1922, alsmede politierechter rolnrs. 1 - 612 in rood en kinderrechter rolnrs. 1 - 25 in groen., 45
  - Klappers op de registers van vonnissen in strafzaken, 1902-1926.; 46-49; 4 delen
    - 1902-1907, 46
    - 1908-1914, 47
    - 1915-1919, 48
    - 1920-1926, 49
  - Processen-verbaal, met geleidebrieven, afkomstig uit het gehele land gericht aan de Officier van Justitie cq de Rechter-Commisssaris belast met strafzaken bij de rechtbank te Rotterdam in verband met de zaak tegen de Spaar- en Credietverzekering "Eigen Hulp" te Schiedam ("houder" M. van [der] Weerden), 1934-1935; 50; 1 pak
    Stukken zijn genummerd 151-175